# 关于新租赁准则下，生产商融资租赁的会计处理

提问人：wx_5dc3bc5d30f5 时间：2023-02-13 03:16:29
新租赁准则下，租赁公司出租方进行融资租赁业务时，视同将融资租赁资产卖掉，此时将公允价值与账面价值的差额计入损益；但是生产商出租方在进行融资租赁业务时同样视同将融资租赁资产卖掉，此时假设按照公允价值确认了主营业务收入，但是它却用账面价值扣减未担保余值现值后的金额计入了主营业务成本，这样下来计入损益的金额就成了 公允价值与账面价值（扣减未担保余值现值）的差额，这与租赁公司计入损益的逻辑不一致了，为什么要这样处理呢

回答人：chenyiwei
对于租赁公司而言，其采用融资租赁方式（直租，下同）出租资产时，是在租赁期开始日将租金现值、担保余值和未担保余值折现值减去租赁资产账面价值的差额确认为资产处置损益（净额反映）。但对于生产商和销售商而言，租赁物是其日常活动中经营的产品或商品，融资租赁相当于以分期付款方式销售商品或产品，所以是需要分别确认收入、成本的。
在这种情况下，准则的规定是“在租赁期开始日，该出租人应当按照租赁资产公允价值与租赁收款额按市场利率折现的现值两者孰低确认收入，并按照租赁资产账面价值扣除未担保余值的现值后的余额结转销售成本”、对此理解：
1 、如果租金现值等于或大于租赁资产公允价值，则一般情况下意味着在租赁期满不会收回租赁资产，即余值为零，此时全部成本均转入营业成本；
2 、如果租金现值小于租赁资产公允价值，则表明企业（生产商或销售商）通过在租赁期满时收回租赁资产，保留了对余值部分的控制权，故这部分保留控制权的金额不结转到营业成本，收入仅按较低的租金折现值计量。